【裁判字號】    94,易,1352
【裁判日期】    950126
【裁判案由】    竊盜等
【裁判全文】
臺灣彰化地方法院刑事判決              94年度易字第1352號
公  訴  人  臺灣彰化地方法院檢察署檢察官
被      告  乙○○
                      號
                    現羈押在臺灣彰化看守所
上列被告因竊盜等案件，經檢察官提起公訴（九十四年度偵緝字
第五○三、五○四、五○五號、九十四年度偵字第七八九○、七
五九七號）及移送併案審理（九十四年度偵字第八九三四號），
被告於準備程序中就被訴事實為有罪之陳述，經告知簡式審判程
序之旨，並聽取公訴人、被告之意見後，由本院合議庭裁定由受
命法官獨任進行簡式審判程序，判決如下：
    主  文
乙○○連續踰越安全設備、於夜間侵入住宅竊盜，累犯，處有期
徒刑壹年捌月。
    事  實
一、乙○○前因施用第一級毒品、第二級毒品案件，經本院九十
    二年度訴字第二八一號分別判處有期徒刑十月、五月，應執
    行有期徒刑一年確定，並於民國九十三年十二月十九日縮刑
    期滿執行完畢。仍不知悔改，復基於意圖為自己不法所有之
    竊盜概括犯意，自九十四年五月二日起連續於附表一所示之
    時間、地點，分別以附表一所示之方法，竊取如附表一所示
    之被害人財物；復基於意圖為自己不法所有之詐欺取財犯意
    ，各於附表二所示之時間、地點，分別持附表一編號三、九
    竊得之提款卡、現金卡，以附表二所示之不正方法，由自動
    付款設備取得如附表二所示之現金。嗣經警據報循線查悉上
    情。
二、案經被害人丙○○、庚○○、戊○○、劉坤濱訴由彰化縣警
    察局員林分局報請臺灣彰化地方法院檢察署檢察官偵查起訴
    暨移送併案審理。
    理  由
一、訊據被告乙○○對於上開竊盜、無故侵入住宅、以不正方法
    由自動付款設備取財之犯行，均坦承不諱，並有扣得之勞力
    士手錶一只、電腦一組、萬通商業銀行現金卡一張、密碼單
    一張、仿勞力士手錶一只，以及彰化縣永靖鄉農會存款存摺
    影本一紙、現場照片為證，復經被害人丙○○、甲○○於警
    詢及本院審理時，被害人庚○○於警詢、偵查及本院審理時
    ，被害人丁○○、戊○○、辛○○、壬○○、金澤唐工業有
    限公司員工李玉蘭、劉坤濱、己○○，以及目擊證人顧猛於
    警詢時，證述綦詳，足徵被告之自白確與事實相符。本件事
    證明確，被告竊盜、無故侵入住宅、以不正方法由自動付款
    設備取財之犯行，應堪認定。
二、按刑法第三百二十一條第一項第三款之攜帶兇器竊盜罪，係
    以行為人攜帶兇器竊盜為其加重條件，此所謂兇器，其種類
    並無限制，凡客觀上足以對人之生命、身體、安全構成威脅
    ，具有危險性之兇器均屬之，且祇須行竊時攜帶此種具有危
    險性之兇器為已足，並不以攜帶之初有行兇之意圖為必要（
    最高法院七十九年臺上字第五二五三號判例意旨參照）。查
    被告持以供附表一編號一之竊盜行為所用鐵鎚，既得以破壞
    機車大鎖，可見質地甚為堅硬，客觀上自足以對他人之生命
    、身體、安全構成威脅，具有危險性，為刑法第三百二十一
    條第一項第三款所稱之兇器無疑。次按落地窗係與門扇、牆
    垣具有相類之性質，依社會通常觀念足認為屬防閑之設備，
    自係屬刑法竊盜罪所謂之其他安全設備。是被告所為附表一
    編號五之竊盜犯行，係犯刑法第三百二十一條第一項第二款
    、第一款之踰越安全設備、於夜間侵入住宅竊盜罪。再按毀
    越門扇而入室行竊，其越入行為即屬侵入住宅，已結合於所
    犯加重竊盜之罪質中，無更行構成侵入住宅罪之理（最高法
    院二十七年上字第一八八七號判例意旨參照）。故被告所為
    附表一編號五、六、七、八、九、十之竊盜犯行，既均以踰
    越牆垣或其他安全設備之方法，侵入住宅或建築物行竊，而
    分別犯刑法第三百二十一條第一項第二款之加重竊盜罪、第
    二項之加重竊盜未遂罪，自不另構成同法第三百零六條之無
    故侵入住宅罪。核被告所為，分別係犯附表一、附表二所示
    之加重竊盜罪、加重竊盜未遂罪、普通竊盜罪、無故侵入住
    宅罪、以不正方法由自動付款設備取財罪。被告所犯附表一
    編號三、四之普通竊盜及無故侵入住宅二罪間，有方法結果
    之牽連關係，均應依刑法第五十五條規定，從一較重之普通
    竊盜罪論處；附表一編號三之普通竊盜及附表二編號一之以
    不正方法由自動付款設備取財二罪間，附表編號十一之加重
    竊盜及附表二編號二之以不正方法由自動付款設備取財二罪
    間，亦分別有方法結果之牽連關係，均應依刑法第五十五條
    規定，從一較重之普通竊盜罪、加重竊盜罪論處。又被告前
    後十一次竊盜犯行，時間緊接，所犯係基本構成要件相同之
    罪名，顯係基於概括犯意反覆為之，應依刑法第五十六條規
    定，以一罪論，從情節較重即附表一編號十一之刑法第三百
    二十一條第一項第二款、第一款之踰越安全設備、於夜間侵
    入住宅竊盜一罪，並加重其刑。末查被告前因施用第一級毒
    品、第二級毒品案件，經本院九十二年度訴字第二八一號分
    別判處有期徒刑十月、五月，應執行有期徒刑一年確定，並
    於民國九十三年十二月十九日縮刑期滿執行完畢等情，有臺
    灣彰化地方法院檢察署刑案資料查註紀錄及臺灣高等法院被
    告全國前案紀錄表各一份在卷可稽，其受有期徒刑之執行完
    畢後，五年以內再犯有期徒刑以上之本罪，為累犯，應依刑
    法第四十七條規定加重其刑，並依法遞加重其刑。爰審酌被
    告正值青壯之年，不思循正當途徑獲取所需，僅因缺錢花用
    ，即任意侵入他人住宅，竊取他人財物，嚴重侵害他人權益
    ，及其竊盜之次數、所竊得之財物價值，致生危害程度不輕
    ，惟另考量其犯罪手段尚屬平和，犯後坦承一切犯行，態度
    尚佳等一切情狀，量處如主文所示之刑。至於被告所有、供
    竊盜使用之鐵鎚一支、鑰匙一把，未據扣案，且已遭其丟棄
    滅失，業經被告陳明在卷，為免日後執行困難，爰不為沒收
    之諭知，附此敘明。
據上論斷，應依刑事訴訟法第二百七十三條之一第一項、第二百
九十九條第一項前段，刑法第五十六條、第三百二十一條第一項
第一款、第二款、第三百零六條第一項、第三百三十九條之二第
一項、第五十五條、第四十七條，罰金罰鍰提高標準條例第一條
前段，判決如主文。
本案經檢察官高如應到庭執行職務。
中    華    民    國    95    年    1     月    26    日
                  刑事第二庭    法  官  鄭舜元
以上正本證明與原本無異。
如不服本判決，應於判決送達後10日內，向本院提出上訴狀（須
附繕本）。
告訴人或被害人對於判決如有不服具備理由請求檢察官上訴者，
其上訴期間之計算係以檢察官收受判決正本之日期為準。
中    華    民    國    95    年    2     月    3     日
                                書記官  呂雅惠
  附表一：竊盜、無故侵入住宅部分
┌──┬────────┬─────────────┬───────┐
│編號│ 犯罪時間、地點 │犯罪方法、被害人、所得財物│所犯法條      │
├──┼────────┼─────────────┼───────┤
│一  │九十四年五月二日│持客觀上足供凶器使用之鐵鎚│刑法第三百二十│
│    │上午十一時三十三│，破壞機車大鎖後，再以自備│一條第一項第三│
│    │分許，在彰化縣永│鑰匙竊取丙○○車牌號碼ＹＩ│款之加重竊盜罪│
│    │靖鄉○○路○段一│Ｎ－六五二號重型機車一輛。│。            │
│    │○○巷十二號李春│                          │              │
│    │風住宅前。      │                          │              │
├──┼────────┼─────────────┼───────┤
│二  │九十四年五月七日│利用慈惠堂大門未關閉之機會│刑法第三百二十│
│    │下午一時許、同月│，自大門侵入該堂（無故侵入│條第一項之竊盜│
│    │十日下午一時許，│住宅部分未經告訴），以衣架│罪。          │
│    │在彰化縣永靖鄉永│沾黏雙面膠之方式，竊取慈惠│              │
│    │興路一段一○○巷│堂香油箱之現金共新臺幣（下│              │
│    │十二號甲○○私設│同）二百元，得手後，款項已│              │
│    │之慈惠堂內。    │花用殆盡。                │              │
├──┼────────┼─────────────┼───────┤
│三  │九十四年五月十九│以自備鑰匙打開丙○○住宅之│刑法第三百二十│
│    │日下午一時許，在│大門後，自大門侵入該住宅，│條第一項之竊盜│
│    │彰化縣永靖鄉永興│竊取丙○○所有之現金八百元│罪、同法第三百│
│    │路一段一○○巷十│、彰化縣永靖鄉農會帳號○八│零六條第一項之│
│    │二號丙○○住宅內│○九二七○號提款卡一張（已│無故侵入住宅罪│
│    │。              │返還），得手後，款項已花用│。            │
│    │                │殆盡。                    │              │
├──┼────────┼─────────────┼───────┤
│四  │九十四年六月二日│以自備鑰匙打開庚○○住宅之│刑法第三百二十│
│    │下午一時許，在彰│後門後，自後門侵入該住宅，│條第一項之竊盜│
│    │化縣永靖鄉○○路│竊取庚○○所有之現金五千元│罪、同法第三百│
│    │一段一○○巷十二│，得手後，款項已花用殆盡。│零六條第一項之│
│    │號庚○○住宅內。│                          │無故侵入住宅罪│
│    │                │                          │。            │
├──┼────────┼─────────────┼───────┤
│五  │九十四年六月五日│利用丁○○住宅落地窗未上鎖│刑法第三百二十│
│    │晚上八時許，在彰│之機會，自落地窗侵入該住宅│一條第一項第一│
│    │化縣福興鄉○○街│，竊取丁○○所有之現金二千│款、第二款之加│
│    │一號丁○○住宅內│元、球鞋一雙、茶葉一斤、翻│重竊盜罪。    │
│    │。              │譯機一臺，得手後，將球鞋、│              │
│    │                │茶葉、翻譯機丟棄，款項則已│              │
│    │                │花用殆盡。                │              │
├──┼────────┼─────────────┼───────┤
│六  │九十四年六月十二│徒手打開戊○○住宅後方窗戶│刑法第三百二十│
│    │日下午某時許，在│後，自窗戶侵入該住宅，竊取│一條第一項第二│
│    │彰化縣福興鄉社尾│戊○○所有之勞力士手錶一只│款之加重竊盜罪│
│    │村浮景巷九之十二│、小飾品一批、現金二萬元，│。            │
│    │號戊○○住宅內。│得手後，持勞力士手錶向彰化│              │
│    │                │縣永靖鄉○○路二○七號榮漢│              │
│    │                │當舖質押借款三萬元，款項則│              │
│    │                │已花用殆盡，經警在榮漢當舖│              │
│    │                │內扣得該手錶（已發還戊○○│              │
│    │                │）。                      │              │
├──┼────────┼─────────────┼───────┤
│七  │九十四年六月二十│自辛○○住宅旁之樹木攀爬至│刑法第三百二十│
│    │五日晚上八時許，│二樓，徒手打開二樓窗戶後，│一條第二項之加│
│    │在彰化縣福興鄉番│自窗戶侵入該住宅，著手搜尋│重竊盜未遂罪。│
│    │社街八十之一號謝│財物之際，即遭辛○○查覺，│              │
│    │偉芳住宅內。    │而逃離現場，未能得逞。    │              │
├──┼────────┼─────────────┼───────┤
│八  │九十四年六月二十│徒手打開壬○○住宅窗戶後，│刑法第三百二十│
│    │七日下午某時許，│自窗戶侵入該住宅，竊取蘇禮│一條第一項第二│
│    │在彰化縣福興鄉社│川所有之黃金飾品二件、現金│款之加重竊盜罪│
│    │尾村浮景巷二三之│三千元，得手後，將黃金飾品│。            │
│    │八號蘇禮順住宅內│變賣，款項則已花用殆盡。  │              │
│    │。              │                          │              │
├──┼────────┼─────────────┼───────┤
│九  │九十四年六月二十│徒手打開金澤唐工業有限公司│刑法第三百二十│
│    │八日晚上九時許，│廠房窗戶後，自窗戶侵入該廠│一條第一項第二│
│    │在彰化縣員林鎮中│房，竊取金澤唐工業有限公司│款之加重竊盜罪│
│    │央里田中央巷十一│所有之電腦一組（含主機、液│。            │
│    │之二號無人居住之│晶螢幕、鍵盤、滑鼠），經警│              │
│    │金澤唐工業有限公│在彰化縣永靖鄉○○村○○路│              │
│    │司廠房內。      │臨二號鐵皮屋內扣得該組電腦│              │
│    │                │（已發還金澤唐工業有限公司│              │
│    │                │）。                      │              │
├──┼────────┼─────────────┼───────┤
│十  │九十四年八月十二│徒手爬越劉坤濱住宅圍牆，著│刑法第三百二十│
│    │日上午十時許，在│手搜尋財物之際，因發現該住│一條第二項之加│
│    │彰化縣永靖鄉浮圳│宅設有監視器，且已遭路人顧│重竊盜未遂罪。│
│    │路六九一巷三八弄│猛所察覺，而逃離現場，未能│              │
│    │八七號劉坤濱住宅│得逞。                    │              │
│    │內。            │                          │              │
├──┼────────┼─────────────┼───────┤
│十一│九十四年九月五日│徒手打開己○○住宅後方窗戶│刑法第三百二十│
│    │凌晨一時許，在彰│後，自窗戶侵入該住宅，竊取│一條第一項第一│
│    │化縣永靖鄉東寧村│己○○所有之萬通商業銀行卡│款、第二款之加│
│    │浮圳路六七三號詹│號000000000000│重竊盜罪。    │
│    │惠琳住宅內。    │號現金卡一張、密碼單一張、│              │
│    │                │仿勞力士手錶一只（均經李金│              │
│    │                │龍交由警方發還己○○）。  │              │
└──┴────────┴─────────────┴───────┘
  附表二：以不正方法由自動付款設備取財部分
┌──┬────────┬────────────┬───────┐
│編號│ 犯罪時間、地點 │犯罪方法、所得財物      │所犯法條      │
├──┼────────┼────────────┼───────┤
│一  │九十四年五月十九│持附表一編號三竊得之李春│刑法第三百三十│
│    │日下午某時許，在│風所有彰化縣永靖鄉農會提│九條之二第一項│
│    │彰化縣永靖鄉東寧│款卡，利用彰化縣永靖鄉農│之以不正方法由│
│    │村永興路二段一五│會永興分部設置之自動提款│自動付款設備取│
│    │九之二號彰化縣永│機，連續三次輸入提款卡密│財罪。        │
│    │靖鄉農會永興分部│碼，以此不正方法使該自動│              │
│    │。              │付款設備對真正持卡人之辨│              │
│    │                │別陷於錯誤，而盜領現金共│              │
│    │                │三萬九千元，款項已花用殆│              │
│    │                │盡。                    │              │
├──┼────────┼────────────┼───────┤
│二  │九十四年九月五日│持附表一編號十一竊得之詹│刑法第三百三十│
│    │某時許，在彰化縣│惠琳所有萬泰商業銀行現金│九條之二第一項│
│    │員林鎮○○路上。│卡，利用不詳之自動提款機│之以不正方法由│
│    │                │，輸入現金卡密碼，以此不│自動付款設備取│
│    │                │正方法使該自動付款設備對│財罪。        │
│    │                │真正持卡人之識別陷於錯誤│              │
│    │                │，而盜領現金共八萬元，款│              │
│    │                │項已花用殆盡。          │              │
└──┴────────┴────────────┴───────┘


司法院資訊處製作；財團法人民間司法改革基金會備份。
